Minutes et répertoires du notaire René François DESHAYES, 7 janvier 1813 - 16 novembre 1846 (étude XXXVI)
Archives nationales
- Répertoire(s) de René François DESHAYES, 7 janvier 1813 - 2 février 1852; MC/RE/XXXVI/10 - MC/RE/XXXVI/13
  - Répertoire. 1813, 7 janvier - 1821, 8 juillet, 7 janvier 1813 - 8 juillet 1821; MC/RE/XXXVI/10
    - Inventaire après décès de Thomas Jolivet de Laverronniere, épicier (marchand). Mont-Saint-Hilaire (rue du), n° 18. A la requête de Marie Louise Catherine Ernest, sa veuve., 15 avril 1819
      inventaire après décès; Mont-Saint-Hilaire (rue du); Jolivet de Laveronniere, Thomas; Ernest, Marie Louise Catherine; commerçant
    - Inventaire après décès: Gautier, Marie. Caloy, Augustin (épouse). relieur. Descartes (rue), n° 18., 13 mai 1819
      inventaire après décès; Descartes (rue); Gautier, Marie; Caloy, Augustin; imprimeur
    - Inventaire après décès: Carré, Alain-Germain. conseiller référendaire à la Cour des comptes. Hautefeuille (rue), n° 4., 17 mai 1819
      inventaire après décès; Hautefeuille (rue); Carré, Alain-Germain; magistrat
    - Inventaire après décès: Martin, Anne-Joséphine. Lisfranc de Saint-Martin, Alexis-Paul (épouse). Propriétaire. Faubourg-Poissonnière (rue du), n° 56., 21 mai 1819
      inventaire après décès; Faubourg-Poissonnière (rue du); Martin, Anne-Joséphine; Lisfranc de Saint-Martin, Alexis-Paul
    - Inventaire après décès: Boucon, Jean-Charles. Rentier. Aubry le Boucher (rue), n° 25., 26 mai 1819
      inventaire après décès; Aubry-le-Boucher (rue); Boucon, Jean-Charles
    - Inventaire après décès: Perron, Jeanne-Sophie. Villebanoix, Mathurin (épouse). épicier (marchand). Condé (rue de), n° 4, Faubourg Saint-Germain., 29 mai 1819
      inventaire après décès; Condé (rue de); Perron, Jeanne-Sophie; Villebanoix, Mathurin; commerçant
    - Inventaire après décès: Grouvelle, Marie-Anne. Boursier, Thomas-Mathieu (épouse). hôtelier (hôtel des Iles Britanniques). Paix (rue de la), n° 5., 8 juin 1819
      10 octobre 1832, dépôt par Jacques François Valin, propriétaire, rue Meslay, n° 10, et Auguste Charles Marie Bourbonne, avocat, rue Montmartre, n° 15, syndics de la faillite de la veuve Boursier, du cahier des charges pour la vente d'un fonds d'hôtel garni connu sous le nom d'Hôtel du Mont Blanc, rue de la paix, n° 24, RE/L/16.
      inventaire après décès; Meslay (rue); Montmartre (rue); Paix (rue de la); Grouvelle, Marie-Anne; Boursier, Thomas-Mathieu; Valin, Jacques-François; Bourbonne, Auguste-Charles-Marie; avocat; hôtelier
    - Inventaire après décès: Bourgeois, Charles-Nicolas. épicier droguiste (marchand). Lombards (rue des), n° 30., 21 juillet 1819
      inventaire après décès; Lombards (rue des); Bourgeois, Charles-Nicolas; commerçant
    - Inventaire après décès: Cheval, Antoine-Auguste. cuisinier. Palatine (rue), n° 5., 21 juillet 1819
      inventaire après décès; Palatine (rue); Cheval, Antoine-Auguste; cuisinier
    - Inventaire après décès: Leblanc, Nicolas-Geneviève. Neuve des-Bons-Enfants (rue), n° 11., 28 juillet 1819
      inventaire après décès; Neuve-des-Bons-Enfants (rue); Leblanc, Nicolas-Geneviève
    - Inventaire après décès: Biesta de Fromont, Philippe-Claude. Saint-Nicolas des-Champs (place), n° 2., 2 août 1819
      inventaire après décès; Saint-Nicolas-des-Champs (place); Biesta de Fromont, Philippe-Claude
    - Inventaire après décès: Roost, Marie-Charlotte. Mahé, François-Guillaume (veuve). Evêque (rue de l'), n° 1., 6 août 1819
      inventaire après décès; Evêque (rue de l'); Roost, Marie-Charlotte; Mahé, François-Guillaume
    - Inventaire après décès: Duplain, Christophe-Marie. garçon de bureau au ministère de la maison du roi. Mortellerie (rue de la), n° 127., 13 août 1819
      inventaire après décès; Mortellerie (rue de la); Duplain, Christophe-Marie
    - Inventaire après décès: Mignon, Pierre. Bourgeois de Paris (ancien). Rousselet (rue), n° 11, faubourg Saint-Germain., 27 septembre 1819
      inventaire après décès; Rousselet (rue); Mignon, Pierre
    - Inventaire après décès: Lebit, François-Marin. architecte. Rousselet (rue), Faubourg Saint-Germain., 30 septembre 1819
      inventaire après décès; Rousselet (rue); Lebit, François-Marin; architecte
    - Inventaire après décès: Lestourgis, Joseph-Marie. Abbaye (rue de l'), n° 4, Faubourg Saint-Germain., 4 novembre 1819
      inventaire après décès; Abbaye (rue de l'); Lestourgis, Joseph-Marie
    - Inventaire après décès de François-Marie marquis de Sennevoy, lieutenant général des armées du roi, commandeur de l'ordre royal et militaire de Saint-Louis, demeurant, rue Thiroux, n° 8., 13 décembre 1819
      inventaire après décès; Thiroux (rue); Sennevoy, François-Marie de (marquis); officier général
    - Inventaire après décès: Cordeau, François-Marie. Tonnellerie (rue de la), n° 26., 27 janvier 1820
      inventaire après décès; Tonnellerie (rue de la); Cordeau, François-Marie
    - Inventaire après décès: Couland, Marie-Anne. Paillon, Joseph (veuve). fruitière (marchande). Neuve des-Petits-Champs (rue), n° 38., 8 février 1820
      inventaire après décès; Neuve-des-Petits-Champs (rue); Couland, Marie-Anne; Paillon, Joseph; commerçant
    - Inventaire après décès: Passerieux dit Labesse, Aubin. tailleur. Montmartre (rue), n° 12., 4 mars 1820
      inventaire après décès; Montmartre (rue); Passerieux dit Labesse, Aubin; Labesse (Aubin Passerieux dit); tailleur d'habits
    - Inventaire après décès de Marie Jeanne Lemaire, veuve en premières noces de Vincent Faure de Gardonne, et en secondes de Humbert Conrard Simon dit Lebrun., 25 mars 1820
      inventaire après décès; Lemaire, Marie-Jeanne; Conrard Simon dit Lebrun, Humbert; Lebrun, Humbert Conrard Simon dit; Faure de Gardonne, Vincent
    - Inventaire après décès de Pierre-Joseph-Alexandre Thaureau, décédé à Raguse et Illyrie, époux de Marie Catherine Jarle., 28 avril 1820
      inventaire après décès; Dubrovnik (Croatie); Thaureau, Pierre-Joseph-Alexandre; Jarle, Marie Catherine
    - Inventaire après décès de Charles François de Rosset comte de Létourville., 20 mai 1820
      inventaire après décès; Rosset de Létourville, Charles-François de
    - Inventaire après décès: Marest, Jean-Denis. Saint-Hyacinthe (rue), n° 19., 25 mai 1820
      inventaire après décès; Saint-Hyacinthe (rue); Marest, Jean-Denis
    - Inventaire après décès: Chrétien, Edmée-Rose. Vivien, Médard (veuve). Faubourg-Saint-Martin (rue du), n° 89., 5 juin 1820
      inventaire après décès; Faubourg-Saint-Martin (rue du); Chrétien, Edmée-Rose; Vivien, Médard
    - Inventaire après décès: Melier, Françoise-Cécile. Asselin, Jean-François (veuve). Thibault-aux-Dés (rue), n° 2., 17 juin 1820
      inventaire après décès; Thibault-aux-Dés (rue); Melier, Françoise-Cécile; Asselin, Jean-François
    - Inventaire après décès: Delaplace, Jeanne-Félicité. Leclerc, Pierre-Ponce (veuve). Chanoinesse (rue), n° 22., 24 juin 1820
      inventaire après décès; Chanoinesse (rue); Delaplace, Jeanne-Félicité; Leclerc, Pierre-Ponce
    - Inventaire après décès de l'abbé Louis Dechambre, ancien chanoine de Metz, et ancien aumonier du roi., 29 juin 1820
      inventaire après décès; Metz (Moselle); Dechambre, Louis; abbé; prêtre
    - Inventaire après décès: Wentryrol, Anne-Marie. Boudin, Nicolas (veuve)., 14 juillet 1820
      inventaire après décès; Wentryrol, Anne-Marie; Boudin, Nicolas
    - Inventaire après décès: Girard, Joseph. employé à l'imprimerie royale. Nonaindières (rue des), n° 14., 19 juillet 1820
      inventaire après décès; Nonnains-d'Hyères (rue des); Girard, Joseph
    - Inventaire après décès: Letombe, Ursule-Félicité-Françoise. Cambier, Aimé-Charles-Bernard (épouse séparée). écrivain demeurant à Lille., 11 septembre 1820
      inventaire après décès; Lille (Nord); Letombe, Ursule-Félicité-Françoise; Cambier, Aimé-Charles-Bernard; écrivain
    - Inventaire après décès: Beau, Antoine-Sébastien. bijoutier., 16 septembre 1820
      inventaire après décès; Beau, Antoine-Sébastien; orfèvre
    - Inventaire après décès: Boyer d'Eguilles, Paul-Luc de. capitaine de vaisseau (ancien)., 2 octobre 1820
      inventaire après décès; Boyer d'Eguilles, Paul-Luc de; officier (armée)
    - Inventaire après décès: Carnevilliers, Louis-François. laine (marchand de). Fer-à-Moulin (rue du), n° 8., 25 octobre 1820
      inventaire après décès; Fer-à-Moulin (rue du); Carnevilliers, Louis-François; tisserand
    - Inventaire après décès de Honoré-Marie-Joseph Lavocat, polisseur en acier, et de Marguerite Agnès Hennecart, son épouse, décédés dans la nuit du 4 au 5 janvier 1821., 12 janvier 1821
      inventaire après décès; Lavocat, Honoré-Marie-Joseph; Hennecart, Marguerite Agnès
    - Inventaire après décès: Dubois, Reine. Drouhin, Nicolas (veuve)., 15 janvier 1821
      inventaire après décès; Dubois, Reine; Drouhin, Nicolas
    - Inventaire après décès: Chantepie, Appoline. Renault, Joseph-Robert (épouse). Monsieur-le-Prince (rue), n° 23., 6 février 1821
      inventaire après décès; Monsieur-Le-Prince (rue); Chantepie, Appoline; Renault, Joseph-Robert
    - Inventaire après décès: Marcy, Jeanne-Madeleine. Breton, Laurent (veuve). Jean-Jacques-Rousseau (rue), n° 26., 15 février 1821
      Voir aussi au 22 février 1821
      inventaire après décès; Jean-Jacques-Rousseau (rue); Marcy, Jeanne-Madeleine; Breton, Laurent
    - Inventaire après décès: Paulmier, Marie-Geneviève., 17 février 1821
      inventaire après décès; Paulmier, Marie-Geneviève
    - Inventaire après décès: Papin, Léger. Sorbonne (rue de la), n° 10., 23 février 1821
      inventaire après décès; Sorbonne (rue de la); Papin, Léger
    - Inventaire après décès: Boucault, Nicolas. nourrisseur de bestiaux (ancien). Chapelle (boulevard de La), n° 15., 14 avril 1821
      inventaire après décès; Chapelle (boulevard de la); Boucault, Nicolas; ouvrier agricole
    - Inventaire après décès: Patard, Thérèse-Françoise. Enfer (rue d'), n° 63., 25 avril 1821
      inventaire après décès; Enfer (rue d'); Patard, Thérèse-Françoise
  - Répertoire. 1821, 9 juillet - 1834, 3 avril, 9 juillet 1821 - 3 avril 1834; MC/RE/XXXVI/11
    - Inventaire après décès: Hubert, Marie-Barbe-Joseph. Richer, Louis-Denis (veuve). Faubourg-Saint-Antoine (rue du), n° 125., 19 juillet 1821
      inventaire après décès; Faubourg-Saint-Antoine (rue du); Hubert, Marie-Barbe-Joseph; Richer, Louis-Denis
    - Inventaire après décès: Laroche, Anne-Françoise. Denier, Pierre (épouse). Saint-Louis-au-Marais (rue), n° 67., 2 octobre 1821
      inventaire après décès; Saint-Louis-au-Marais (rue); Laroche, Anne-Françoise; Denier, Pierre
    - Inventaire après décès: Adam, Marie-Louise-Eugénie. Weidner, Michel-Adam (épouse)., 7 novembre 1821
      inventaire après décès; Adam, Marie-Louise-Eugénie; Weidner, Michel-Adam
    - Inventaire après décès: Bigaut, Marie-Aimée. Marie, Michel (épouse). Tournelles (rue des), n° 20., 15 décembre 1821
      inventaire après décès; Tournelles (rue des); Bigaut, Marie-Aimée; Marie, Michel
    - Inventaire après décès: Robin, Jean. perruquier. Noyers (rue des), n° 16., 27 décembre 1821
      inventaire après décès; Noyers (rue des); Robin, Jean; coiffeur
    - Inventaire après décès de Marie-Eléonore-Sophie Sejean-Cezeau, épouse de Charles Regnault de Villatte, demeurant rue du Parc-Royal, n° 10., 12 janvier 1822
      inventaire après décès; Parc-Royal (rue du); Sejean-Cezeau, Marie-Eléonore-Sophie; Regnault de Villatte, Charles
    - Inventaire après décès: Boulay, Marie-Charlotte. Leclerc, Marie-Pierre (épouse). Bouloi (rue du), n° 4., 26 février 1822
      inventaire après décès; Bouloi (rue du); Boulay, Marie-Charlotte; Leclerc, Marie-Pierre
    - Inventaire après décès: Decamp, Alexis. Gare (barrière de la)., 1er avril 1822
      inventaire après décès; Decamp, Alexis
    - Inventaire après décès: Dufenous, Marguerite. Château-Landon (rue du), n° 20., 15 mai 1822
      inventaire après décès; Château-Landon (rue du); Dufenous, Marguerite
    - Inventaire après décès: Odet, Marguerite. Saintonge (rue de), n° 9., 25 mai 1822
      inventaire après décès; Saintonge (rue de); Odet, Marguerite
    - Inventaire après décès: Gailloux, Pierre-François. Charbonniers (rue des), n°s 9 et 11., 15 juin 1822
      inventaire après décès; Charbonniers (rue des); Gailloux, Pierre-François
    - Inventaire après décès: Moine, Elisabeth-Martine. Moine, Pierre (épouse). Cossonnerie (rue de la), n° 32., 24 juin 1822
      inventaire après décès; Cossonnerie (rue de la); Moine, Elisabeth-Martine; Moine, Pierre
    - Inventaire après décès: Saint-Michel, Pierre de. Basse du Rempart (rue), n° 64., 19 juillet 1822
      inventaire après décès; Basse-du-Rempart (rue); Saint-Michel, Pierre de
    - Inventaire après décès: Forney, François. Louvre (Palais du), guichet du Pont des-Arts., 14 novembre 1822
      inventaire après décès; Arts (pont des); Louvre (palais du); Forney, François
    - Inventaire après décès: Cunietti, François-Hyacinthe-Léopold-Marin. Bonne-Nouvelle (boulevard de), n° 2., 21 novembre 1822
      inventaire après décès; Bonne-Nouvelle (boulevard de); Cunietti, François-Hyacinthe-Léopold-Marin
    - Inventaire après décès: Lesueur, Marie-Marguerite. Foissin, François-Stanislas (épouse)., 27 novembre 1822
      inventaire après décès; Lesueur, Marie-Marguerite; Foissin, François-Stanislas
    - Inventaire après décès: Dumaine, Nicolas-Eugène. Ecole (place de l'), n° 5., 2 décembre 1822
      inventaire après décès; Ecole (place de l'); Dumaine, Nicolas-Eugène
    - Inventaire après décès: Segond, Françoise-Honorée-Marie-Adélaïde. Segond, Alexandre-Joseph (veuve). Blancs-Manteaux (rue des), n° 27., 9 décembre 1822
      inventaire après décès; Blancs-Manteaux (rue des); Segond, Françoise-Honorée-Marie-Adélaïde; Segond, Alexandre-Joseph
    - Inventaire après décès: Lesigne, Françoise-Emilie. Bonnomes, Augustin-Claude (épouse)., 3 février 1823
      inventaire après décès; Lesigne, Françoise-Emilie; Bonnomes, Augustin-Claude
    - Inventaire après décès: Rocquain de Vienne, Louise-Anne., 8 février 1823
      inventaire après décès; Rocquain de Vienne, Louise-Anne
    - Inventaire après décès: Mercier, Marie-Constance-Théophile. Glaçon, Pierre (épouse). Prouvaires (rue des), n° 22., 11 mars 1823
      inventaire après décès; Prouvaires (rue des); Mercier, Marie-Constance-Théophile; Glaçon, Pierre
    - Inventaire après décès: Chappes de La Henrière, Louis-Gabriel. Poulies (rue des), n° 6. arrivé le 28 janvier 1823., 31 mars 1823
      inventaire après décès; Poulies (rue des); Chappes de La Henrière, Louis Gabriel (1...-1823)
    - Inventaire après décès: Lebrasseur, Adrien-Amable. Montesquieu (rue), n° 7., 18 avril 1823
      inventaire après décès; Montesquieu (rue); Lebrasseur, Adrien-Amable
    - Inventaire après décès de Gabriel Cortois de Pressigny, décédé rue d'Artois, n° 34, le 2 mars 1823., 9 juin 1823
      inventaire après décès; Artois (rue d'); Cortois de Pressigny, Gabriel
    - Inventaire après décès: Choquenos, Marie-Félicité. Francour, Léonard (épouse). Bourbon-Villeneuve (rue), n° 30., 1er septembre 1823
      inventaire après décès; Bourbon-Villeneuve (rue de); Choquenos, Marie-Félicité; Francour, Léonard
    - Inventaire après décès: Masson, Marin-Victor., 2 septembre 1823
      inventaire après décès; Masson, Marin-Victor
    - Inventaire après décès: Magnard, Pierre-Jacques. Croix des-Petits-Champs (rue), n° 28., 16 décembre 1823
      inventaire après décès; Croix-des-Petits-Champs (rue); Magnard, Pierre-Jacques
    - Inventaire après décès: Charnay, Claude., 27 décembre 1823
      inventaire après décès; Charnay, Claude
    - Inventaire après décès: Bisson, Marie-Anne-Eusèbe. Fournery, Jean (épouse). Deux-Boules (rue des), n° 11., 10 janvier 1824
      inventaire après décès; Deux-Boules (rue des); Bisson, Marie-Anne-Eusèbe; Fournery, Jean
    - Inventaire après décès: Regnier, Jeanne-Louise-Alexandrine. Barrat, Charles-Augustin (épouse). Hôtel de-Ville (place de l'), hôtel de la Préfecture., 2 mars 1824
      inventaire après décès; Hôtel-de-Ville (place de l'); Préfecture de police; Regnier, Jeanne Louise Alexandrine; Barrat, Charles Augustin
    - Extrait collationné de l'intitulé de l'inventaire après décès de Jean-Baptiste Martin, décédé à Fontainebleau, par Me Lisle, notaire à Fontainebleau, le 1er avril 1808., 24 mars 1824
      inventaire après décès; Fontainebleau (Seine-et-Marne); Martin, Jean-Baptiste
    - Inventaire après décès: Queray, Marie-Jeanne. Julliot, Etienne (épouse). Estrées (rue d'), n° 3., 5 avril 1824
      inventaire après décès; Estrées (rue d'); Queray, Marie-Jeanne; Julliot, Etienne
    - Inventaire après décès: Pernot, Marie-Agathe-Mélanie. Pingot, Marie-Claude (épouse). Faubourg-du-Temple (rue du), n° 29., 30 avril 1824
      inventaire après décès; Faubourg-du-Temple (rue du); Pernot, Marie-Agathe-Mélanie; Pingot, Marie-Claude
    - Inventaire après décès: Kuffer, Marguerite-Elisabeth. Larousse, Jean-Louis (épouse). Petit-Vaugirard (rue du), n° 2, hors boulevard., 1er juillet 1824
      inventaire après décès; Petit-Vaugirard (rue du); Kuffer, Marguerite-Elisabeth; Larousse, Jean-Louis
    - Inventaire après décès de Antoine Lisfranc de Saint-Martin, décédé à Villemoisson, le 12 septembre 1824., 12 octobre 1824
      cf. 19 juillet 1838, mariage d'Antoinette Joséphine Lisfranc de Saint-Martin, avec Jean Lemoine. 13 mai 1848, liquidation des reprises, RE/XLIV/18.
      inventaire après décès; Villemoisson-sur-Orge (Essonne); Lisfranc, de Saint-Martin, Antoine; Lisfranc de Saint-Martin, Antoinette-Joséphine; Lemoine, Jean; commerçant
    - Inventaire après décès: Lafosse, André-Alexandre. Neuve des-Petits-Champs (rue), n° 45., 4 décembre 1824
      inventaire après décès; Neuve-des-Petits-Champs (rue); Lafosse, André-Alexandre
    - Inventaire après décès: Suleau, Adèle-Clémentine. Bijuduval, Edouard (épouse). Hautefeuille (rue), n° 5., 13 décembre 1824
      inventaire après décès; Hautefeuille (rue); Suleau, Adèle-Clémentine; Bijuduval, Edouard
    - Inventaire après décès de Benoît-Xavier Delebarre. abbé et prêtre, décédé, rue des Francs-Bourgeois au Marais, n° 18, le 16 décembre 1824., 17 janvier 1825
      inventaire après décès; Francs-Bourgeois (rue des); Delebarre, Benoît-Xavier; abbé; prêtre
    - Inventaire après décès de Marie-Claire Gérard, veuve en premières noces de Louis Jacques Tesson, et en secondes de Joseph Charles Marguerite Coupay (décédé le 9 janvier 1825), caissier général au Mont-de-Piété, décédée le 28 janvier 1824, rue de l'Ecole de-Médecine, passage du commerce., 19 janvier 1825
      inventaire après décès; Commerce (passage du); Ecole-de-Médecine (rue de l'); Gérard, Marie-Claire; Coupay, Joseph-Charles-Marguerite; Tesson, Louis Jacques; comptable
    - Inventaire après décès de Anne marguerite Chabenas de Bonneuil, veuve de Louis Jean Baptiste Spiridon comte de Bades de Guebriant, décédée en son château de Fayet (Aisne), le 21 novembre 1824., 20 janvier 1825
      inventaire après décès; Fayet (Aisne); Chabenas de Bonneuil, Anne-Marguerite; Bades de Guebriant, Louis-Jean-Baptiste-Spiridion de
    - Inventaire après décès: Bezault, Jean-Marie-François. huissier. Sainte-Appoline (rue), n° 2. décédé le 14 décembre 1824., 24 janvier 1825
      inventaire après décès; Sainte-Apolline (rue); Bezault, Jean-Marie-François; huissier
    - Inventaire après décès: Rocher, Louise. Sery, Louis-Tranquille (épouse). Lombards (rue des), n°s 1 et 3. décédée le 26 octobre 1824., 27 janvier 1825
      inventaire après décès; Lombards (rue des); Rocher, Louise; Sery, Louis-Tranquille
    - Inventaire après décès: Wendling, Marie-Anne. Ozanne, François-Denis (veuve). Chaussée-d'Antin (rue de la), n° 61., 3 février 1825
      inventaire après décès; Chaussée-d'Antin (rue de la); Wendling, Marie-Anne; Ozanne, François-Denis
    - Inventaire après décès: Topinot, Bénigne. Boulanger (ancien). Bac (petite rue du), n° 28., 12 février 1825
      inventaire après décès; Bac (petite rue du); Topinot, Bénigne; boulanger
    - Inventaire après décès: Houbigant, Jean. Chaillot (rue de), n° 99, institution Sainte-Périne., 2 mars 1825
      inventaire après décès; Chaillot (rue de); Houbigant, Jean
    - Inventaire après décès: Diancourt, Philippe., 4 avril 1825
      inventaire après décès; Diancourt, Philippe
    - Inventaire après décès: Colin, Marie-Madeleine. Pasquier, Etienne (épouse). limonadier restaurateur. Sainte-Chapelle (cour de la), n° 1., 14 avril 1825
      inventaire après décès; Sainte-Chapelle (cour de la); Colin, Marie-Madeleine; Pasquier, Etienne; restaurateur; restaurateur
    - Inventaire après décès: Poirier, Marie-Marguerite. Roudier, Antoine-François-Toussaint (veuve)., 17 mai 1825
      inventaire après décès; Poirier, Marie-Marguerite; Roudier, Antoine-François-Toussaint
    - Inventaire après décès: Frissard, Pétronille-Elisabeth. Martin, Augustin (épouse). cristaux (marchand et tailleur de). Richelieu (rue de), n° 77., 19 mai 1825
      inventaire après décès; Richelieu (rue de); Frissard, Pétronille-Elisabeth; Martin, Augustin; commerçant; décorateur
    - Inventaire après décès de Catherine-Marie-Elisabeth de Verges, veuve du vicomte Pierre Marie Dulau d'Allemans, demeurant rue Saint-Guillaume, n° 3., 21 juin 1825
      inventaire après décès; Saint-Guillaume (rue); Verges, Catherine-Marie-Elisabeth de; Dulau d'Allemans, Pierre-Marie
    - Inventaire après décès: Lebeuf, Marie-Adélaïde. Hubert, François-Adrien (veuve). Saint-Pierre-Montmartre (rue), n° 12., 11 juillet 1825
      inventaire après décès; Saint-Pierre-Montmartre (rue); Lebeuf, Marie-Adélaïde; Hubert, François-Adrien
    - Inventaire après décès: Desroches, Pierre-François-Laurent. limonadier (marchand). Mauconseil (rue), n° 3., 18 juillet 1825
      inventaire après décès; Mauconseil (rue); Desroches, Pierre-François-Laurent; restaurateur
    - Inventaire après décès: Drouin, Julienne-Marie. Fournier, Jean-Emmanuel (épouse). bijoutier garnisseur. Grenier-Saint-Lazare (rue), n° 6., 21 juillet 1825
      inventaire après décès; Grenier-Saint-Lazare (rue du); Drouin, Julienne-Marie; Fournier, Jean-Emmanuel; orfèvre
    - Extrait collationné de l'inventaire après décès de Joseph Honoré François Lacaussade Prévost de Saint-Cyr, par Jean Baptiste Fontaine, notaire à Castelsarrasin, le 19 octobre 1820., 25 août 1825
      inventaire après décès; Castelsarrasin (Tarn-et-Garonne); Lacaussade Prévost de Saint-Cyr, Joseph Honoré François
    - Inventaire après décès: Vaquer, Marie-Anne-Françoise. Moho, Jean-Geoffroy (épouse). ébéniste. Charenton (rue de), n° 57., 19 octobre 1825
      inventaire après décès; Charenton (rue de); Vaquer, Marie-Anne-Françoise; Moho, Jean-Geoffroy; ébéniste
    - Inventaire après décès: Berger, Anne-Florentine. Ravelet, Bernard (épouse). boulanger (marchand). Sainte-Anne (rue), n° 66., 3 novembre 1825
      inventaire après décès; Sainte-Anne (rue); Berger, Anne-Florentine; Ravelet, Bernard; boulanger
    - Inventaire après décès: Franchemont, Victoire-Sophie-Mélanie. Meunier, Jean (épouse). lieutenant adjudant de la ville de Paris. Saint-Dominique-du-Gros-Caillou (rue), n° 2., 21 novembre 1825
      inventaire après décès; Saint-Dominique-du-Gros-Caillou (rue); Franchemont, Victoire-Sophie-Mélanie; Meunier, Jean
    - Inventaire après décès: Mien, Charles-Antoine. employé au ministère de la marine. Mégisserie (quai de la), n° 16., 2 décembre 1825
      inventaire après décès; Mégisserie (quai de la); Mien, Charles-Antoine; fonctionnaire
    - Inventaire après décès: Gobon, Simon-Pierre. médecine (docteur en). Odéon (rue de l'), n° 44., 10 décembre 1825
      inventaire après décès; Odéon (rue de l'); Gobon, Simon-Pierre; médecin
    - Inventaire après décès: Deleuse, Pierre. peintre en bâtiments. Saint-Martin (rue), n° 198., 23 décembre 1825
      inventaire après décès; Saint-Martin (rue); Deleuse, Pierre; peintre; peintre en bâtiment